---
title: "Kontrola proti číselníkům"
output: html_document
---

```{r setup, include=FALSE}
knitr::opts_chunk$set(echo = TRUE)

library(tidyverse)
library(arrow)

source(here::here("shared.R"))
```

```{r data}
dt <- read_parquet(here::here("data-processed", "misto_renamed.parquet"))
dtl <- read_parquet(here::here("data-processed", "misto_long-geo.parquet"))
```


```{r codes-in-data}
obec_id_e <- unique(dt$g_obec_id)
kraj_id_e <- unique(dt$g_kraj_id)
orp_id_e <- unique(dt$g_rozobec_id)
okres_id_e <- unique(dt$g_okres_id)
zuj_id_e <- unique(dt$g_zuj_id)
```


### Jak vypadají kódy v datech?

```{r sample codes}
head(obec_id_e)
head(zuj_id_e)
head(orp_id_e)
head(okres_id_e)
head(kraj_id_e)
```

### Podle toho načteme a upravíme metadata

Děje se v `03_load-metadata.R`, aby se stahování a počítání dělalo jen jednou.

```{r metadata-load}
source("read_metadata.R")
```

```{r metadata-prep}
obce_n <- csu_obec %>% 
  mutate(kod_n = paste0(CZNUTS, CHODNOTA2))

zuj_n <- csu_zuj %>% 
  mutate(kod_n = paste0(CZNUTS, CHODNOTA2))
  
head(obce_n$kod_n)
```

## Existují kódy uvedené v datech v oficiálních číselnících?

```{r validate}
dt_validated <- dt %>% 
  mutate(valid_kraj = g_kraj_id %in% csu_kraj$CZNUTS,
         valid_obec = g_obec_id %in% obce_n$kod_n,
         valid_orp = g_rozobec_id %in% csu_orp$CHODNOTA,
         valid_okres = g_okres_id %in% csu_okres$CHODNOTA,
         valid_zuj = g_zuj_id %in% zuj_n$kod_n) %>% 
  mutate(valid_kraj = if_else(is.na(g_kraj_id), NA, valid_kraj),
         valid_obec = if_else(is.na(g_obec_id), NA, valid_obec),
         valid_orp = if_else(is.na(g_rozobec_id), NA, valid_orp),
         valid_okres = if_else(is.na(g_okres_id), NA, valid_okres),
         valid_zuj = if_else(is.na(g_zuj_id), NA, valid_zuj)) %>% 
  select(matches(c("valid", "g_.*_id")))

skimr::skim(dt_validated)
```

Něco se děje s kódy ZÚJ: část nesedí s číselníkem - a část je taky kratší.

```{r zuj-len}
dt %>% 
  mutate(zuj_len = str_length(g_zuj_id)) %>% 
  count(op_id, zuj_len) %>% 
  spread(zuj_len, n)
```

```{r zuj-short}
dt %>% 
  filter(str_length(g_zuj_id) < 11) %>% 
  distinct(op_id, g_zuj_id) 
```
Což jsou podle všeho městské části Prahy (je jich 57).

Oprava kódů ZÚJ: ke kratším na začátek přilepíme kód kraje

```{r zuj-fix}
dt_zujfix <- dt %>% 
  mutate(g_zuj_shortid = str_sub(g_zuj_id, -6, -1)) %>% 
  left_join(csu_zuj %>% 
              select(g_zuj_shortid = CHODNOTA2, CZNUTS)) %>% 
  mutate(g_zuj_id_new = if_else(str_length(g_zuj_id) < 11,
                                paste0(CZNUTS, g_zuj_shortid), g_zuj_id),
         g_zuj_id = g_zuj_id_new) %>% 
  select(-g_zuj_id_new)

dt_zujfix %>% 
  mutate(ln = str_length(g_zuj_id)) %>% 
  count(ln)
```

Kontrola znova:

```{r revalidate}
dt_zujfix_validated <- dt_zujfix %>% 
  mutate(valid_kraj = g_kraj_id %in% csu_kraj$CZNUTS,
         valid_obec = g_obec_id %in% obce_n$kod_n,
         valid_orp = g_rozobec_id %in% csu_orp$CHODNOTA,
         valid_okres = g_okres_id %in% csu_okres$CHODNOTA,
         valid_zuj = g_zuj_id %in% zuj_n$kod_n) %>% 
  mutate(valid_kraj = if_else(is.na(g_kraj_id), NA, valid_kraj),
         valid_obec = if_else(is.na(g_obec_id), NA, valid_obec),
         valid_orp = if_else(is.na(g_rozobec_id), NA, valid_orp),
         valid_okres = if_else(is.na(g_okres_id), NA, valid_okres),
         valid_zuj = if_else(is.na(g_zuj_id), NA, valid_zuj)) %>% 
  select(matches(c("valid", "g_.*_id")))

skimr::skim(dt_zujfix_validated)
```

Fajn: teď už to sedí: podíly chybějících jsou stejné v původních proměnních jako ve validačních, plus máme velmi málo chybných kódů - jen 2 kraje nesedí.

Které?

```{r polsko}
kraj_id_e[!kraj_id_e %in% csu_kraj$CZNUTS]
```

Polský region Bielski a `NA`.

```{r polsko-list}
dt %>% 
  filter(prj_id == dt %>% 
           filter(g_kraj_id == "PL225") %>% 
           pull(prj_id))
```

Hmm, jeden projekt OP Z, který se odehrával jen v Polsku... Ale je to výzva na mezinárodní mobilitu, takže asi OK - prostě se jen vyřadí.

```{r fixed-write}
write_parquet(dt_zujfix, here::here("data-processed", "misto_fix-01-zuj.parquet"))
```

```{r fixed-long-write}
dt_fixed_long <- make_long_geo(dt_zujfix)
write_parquet(dt_fixed_long, here::here("data-processed", "misto_fix-01-zuj_long-geo.parquet"))
```

## Validita jmen proti registrům

TO DO
