---
title: "Explorace projektů bez obecní úrovně"
output: html_document
---

# .

```{r setup, include=FALSE}
knitr::opts_chunk$set(echo = TRUE)

library(tidyverse)
library(arrow)
library(ptrr)
library(readxl)

library(CzechData)

library(tictoc)
library(progressr)
library(furrr)

source(here::here("shared.R"))
source(here::here("check-geo-hierarchy-fns.R"))
```

```{r data}
dt <- read_parquet(here::here("data-processed", 
                              "misto_fix-02-gnames.parquet"))
dtl <- read_parquet(here::here("data-processed", 
                               "misto_fix-02-gnames_long-geo.parquet"))

prj_meta <- read_parquet(here::here("data-processed", "prj-esif-meta.parquet"))

ops <- read_parquet(here::here("data-processed", "op-codes.parquet"))
vyzvy <- read_parquet(here::here("data-processed", "vyzvy-codes.parquet"))

ids_and_names <- read_parquet(here::here("data-processed", 
                                         "czso-ids-all.parquet"))

dt_geostructure_byprj <- read_parquet(here::here("data-processed", "dt_geostructure_by-prj.parquet"))
dt_geostructure_bylvl <- read_parquet(here::here("data-processed", "dt_geostructure_by-lvl.parquet"))

dt_geostatus <- read_parquet(here::here("data-processed", "projects-geo-check-groups.parquet"))

source(here::here("read_metadata.R"))
```

```{r data-basics}
dts <- dt %>% 
  select(op_id, starts_with("prj_"), starts_with("p_"), -prj_radek) %>% 
  distinct()
```


```{r data-orgs}
orgs <- read_parquet(here::here("data-processed", "orgs_sp.parquet"))
```

```{r data-subset-ids}
prj_no_obec <- read_parquet(here::here("data-processed", "prj_id_noobec.parquet"))
```

```{r data-geo}
zuj_geo <- read_rds(here::here("data-processed", "geo_zuj-all.rds"))
obce_geo <- read_rds(here::here("data-input", "obce_ruian.rds"))
```


```{r subset data}
dtl_noobec <- dtl %>% 
  filter(prj_id %in% prj_no_obec$prj_id) %>% 
  drop_na(value)
```

```{r setup progress}
handlers(handler_progress(format = "[:bar] :percent ETA: :eta",
                          complete = "◼",
                          incomplete = " ",
                          current = "▸"))
```

```{r check sidlo x location}
library(tidyverse)
library(furrr)
library(tictoc)
library(progressr)
library(arrow)


tic()

dtl_pcheck_file <- here::here("data-processed", "dtl-geocheck-pcheck.parquet")

if (file.exists(dtl_pcheck_file)) {
  dtl_noobec_pcheck <- read_parquet(dtl_pcheck_file)
}  else {
  
  plan(multiprocess)
  
  with_progress(
    {
      dtl_noobec_forcheck <- dtl_noobec %>% 
        filter(typ == "id") %>% 
        mutate(sidlo_level = "obec") %>% 
        # sample_n(1000) %>% 
        filter(TRUE)
      
      p <- progressor(along = dtl_noobec_forcheck$prj_id)
      
      dtl_noobec_pcheck <- dtl_noobec_forcheck %>% 
        mutate(sidlo_in_geo = future_pmap_lgl(list(p_sidlo_id,
                                                   value,
                                                   sidlo_level,
                                                   level),
                                              function(first, second, third, fourth) {
                                                p(sprintf("x=%s", first))
                                                is_parent(first, second, third, fourth, ids)
                                              }))
    })
  toc()
  write_parquet(dtl_noobec_pcheck, dtl_pcheck_file)
}
```

```{r incpect sidlo check}
dtl_noobec_pcheck %>% 
  group_by(prj_id) %>% 
  filter(level == min(level)) %>% 
  filter(n() == 1) %>% 
  ungroup() %>% 
  count(op_id, level, sidlo_in_geo) %>% 
  spread(sidlo_in_geo, n)
```

```{r count prijemci}
prijemci_noobec <- dtl %>% 
  select(starts_with("p_")) %>% 
  distinct(p_ico, .keep_all = T) %>% 
  left_join(orgs %>% 
              select(p_ico = ico, druhuj_nazev, poddruhuj_nazev) %>% 
              distinct(p_ico, .keep_all = T))
```

### Kolik jich je podle OP?

```{r count by OP}
dtl_noobec %>% 
  distinct(op_id, prj_id) %>% 
  count(op_id)
```

### Na jaké nejnižší úrovni jsou lokalizovány?

```{r lowest-misto}
dt_geostructure_byprj %>% 
  count(op_id, minlevel, wt = length(unique(prj_id))) %>% 
  spread(op_id, n)
```

### Kolik z nich jsou celostátní?

```{r countrywide-prep}
dtl_noobec_geocount <- dtl_noobec %>% 
  filter(typ == "nazev") %>% 
  group_by(prj_id, op_id) %>% 
  mutate(minlevel = min(level)) %>% 
  filter(level == minlevel) %>% 
  mutate(n_units = length(unique(value))) %>% 
  ungroup() %>% 
  arrange(prj_id, prj_radek)
```

```{r countrywide-indiv, eval = F}
dtl_noobec_geocount %>% 
  filter(level == "kraj", n_units %in% c(11, 12)) %>% 
  distinct(p_nazev, prj_id, prj_nazev, value, n_units)
```

```{r countrywide}
dtl_noobec_geocount %>% 
  count(op_id, level, n_units, wt = length(unique(prj_id))) %>% 
  spread(op_id, n) %>% 
  group_by(level) %>% 
  slice_max(n_units, n = 4)
```

### Jaký podíl projektů má veřejného žadatele?

```{r public}
prijemci_public <- prijemci_noobec %>% 
  drop_na(druhuj_nazev) %>% 
  pull(p_ico)

write_rds(prijemci_public, here::here("data-processed", "prijemci_public.rds"))
```

```{r public-op}
dtl_noobec %>% 
  select(op_id, prj_id, p_ico) %>% 
  distinct() %>% 
  mutate(p_is_public = p_ico %in% prijemci_public) %>% 
  count(op_id, p_is_public) %>% 
  spread(p_is_public, n) %>% 
  mutate(share = `TRUE`/(`FALSE` + `TRUE`)) %>% 
  arrange(desc(share))
```

### Jaké typy veřejných žadatelů to jsou?

```{r public-druh}
dtl_noobec %>% 
  select(op_id, prj_id, p_ico) %>% 
  distinct() %>% 
  left_join(prijemci_noobec %>% 
              select(p_ico, druhuj_nazev, poddruhuj_nazev)) %>% 
  drop_na(druhuj_nazev) %>% 
  count(druhuj_nazev, sort = T)
```

### A poddruhy?

```{r public-poddruh}
dtl_noobec %>% 
  select(op_id, prj_id, p_ico) %>% 
  distinct() %>% 
  left_join(prijemci_noobec %>% 
              select(p_ico, druhuj_nazev, poddruhuj_nazev)) %>% 
  drop_na(druhuj_nazev) %>% 
  count(druhuj_nazev, poddruhuj_nazev, sort = T)
```

Čili hlavně školy.

### Jak je to na úrovni OP? {.tabset .tabset-pills}

#### Druhy žadatelů

```{r public-druh-op}
dtl_noobec %>% 
  select(op_id, prj_id, p_ico) %>% 
  distinct() %>% 
  left_join(prijemci_noobec %>% 
              select(p_ico, druhuj_nazev, poddruhuj_nazev)) %>% 
  drop_na(druhuj_nazev) %>% 
  count(op_id, druhuj_nazev, sort = T) %>% 
  spread(op_id, n)
```

V OP VVV to snad budou školy vedené jako příspěvkovky obcí.

V OP Z máme cca 1300 projektů obcí, cca 800 příspěvkovek (čích?)

Co naopak - kolik jich chybí?

```{r nonpublic-op}
dtl_noobec %>% 
  select(op_id, prj_id, p_ico) %>% 
  distinct() %>% 
  left_join(prijemci_noobec %>% 
              select(p_ico, druhuj_nazev, poddruhuj_nazev)) %>% 
  filter(is.na(druhuj_nazev)) %>% 
  count(op_id, sort = T) 
```

#### Poddruhy žadatelů

```{r public-poddruh-op}
dtl_noobec %>% 
  select(op_id, prj_id, p_ico) %>% 
  distinct() %>% 
  left_join(prijemci_noobec %>% 
              select(p_ico, druhuj_nazev, poddruhuj_nazev)) %>% 
  drop_na(druhuj_nazev) %>% 
  count(op_id, druhuj_nazev, poddruhuj_nazev, sort = T) %>% 
  spread(op_id, n)
```

Čili v OP VVV jde prevážně o školy.

Příspěvkovky v OP Z převážně obec a kraj.

## Detekce názvů obcí v názvech projektu

```{r geodetekce-prep}
texty <- dtl %>%
  filter(prj_id %in% prj_no_obec$prj_id,
         !p_ico %in% prijemci_public) %>%
  distinct(prj_nazev, prj_anotace, p_ico, p_nazev, prj_id) %>%
  # sample_n(1000) %>%
  left_join(prj_meta) %>%
  left_join(vyzvy)

zuj_nazvy0 <- zuj_geo %>%
  st_set_geometry(NULL) %>%
  bind_rows(obce_geo %>%
              st_set_geometry(NULL) %>% 
              mutate(typuj = "obec"))

zuj_a_obce <- zuj_nazvy0 %>% 
  select(kod, nazev, lau2_kod) %>% 
  separate(lau2_kod, into = c(NA, "obec_id")) %>% 
  left_join(ids_and_names %>% select(obec_id, obec_nazev)) %>% 
  distinct()

zuj_nazvy <- zuj_nazvy0 %>% 
  select(kod, nazev, starts_with("mluv_pad_"), typuj) %>%
  pivot_longer(c(nazev, starts_with("mluv"))) %>%
  separate_rows(value, sep = ";") %>%
  drop_na(value) %>%
  distinct(kod, value, typuj, .keep_all = T) %>%
  mutate(value = str_squish(value),
         value = paste0("\\b", value, "\\b")) %>%
  ungroup()

detect_any_name <- function(txt, nazvy) {
  check_rslt <- map_lgl(nazvy$value, ~grepl(.x, txt))
  
  # print(all(!check_rslt))
  
  if(any(check_rslt)) {
    nazvyn <- nazvy %>%
      filter(check_rslt) %>%
      group_by(kod) %>%
      filter(nchar(value) == max(nchar(value), na.rm = T))
    rslt <- as.list(unique(nazvyn$kod))
  } else {
    rslt <- as.list(character())
  }
  
  # print(nrow(nazvyn))
  # nazvyn <- zuj_nazvy[check_rslt,]
  # nazvyn <- nazvyn[nchar(nazvyn$value) == max(nchar(nazvyn$value)),]
  
  return(rslt)
}

# detect_any_name("chomutov a most")
# detect_any_name("Most")
# detect_any_name("Chomutov")
# detect_any_name("Most, Chomutov")
# detect_any_name("Chomutov, Most")
#
# detect_any_name("Praha Brno")
# detect_any_name("Brno Praha")
# detect_any_name("Praha Opava")
#
# detect_any_name("Bohuňovice")
# detect_any_name("Bohuňov")
# detect_any_name("Brně")
# detect_any_name("Bohuňovicemi")
# detect_any_name("Bohuňovic")
# detect_any_name("fshdkjsdhfk")
```


```{r geodetekce-run}
geonames_in_prjtext_file <- here::here("data-processed", "geonames_in_prjtexts.parquet")

if(file.exists(geonames_in_prjtext_file)) {
  prj_geoname_matched <- read_parquet(geonames_in_prjtext_file)
} else {
  
  handlers(handler_progress(format = "[:bar] :percent ETA: :eta",
                            complete = "◼",
                            incomplete = " ",
                            current = "▸"))
  
  plan(multiprocess)
  tictoc::tic()
  with_progress({
    dtx <- texty
    # dtx <- texty[1:200,]
    p <- progressor(along = dtx$prj_id)
    prj_geoname_matched <- dtx %>%
      mutate(geonames_in_prjtitle = future_map(prj_nazev,
                                               function(x) {
                                                 p(sprintf("x=%s", x))
                                                 detect_any_name(x, zuj_nazvy)
                                               }),
             geonames_in_prjtitle = map(geonames_in_prjtitle, as.character),
             geonames_in_prjanot = future_map(prj_anotace,
                                              function(x) {
                                                p(sprintf("x=%s", x))
                                                detect_any_name(x, zuj_nazvy)
                                              }),
             geonames_in_prjanot = map(geonames_in_prjanot, as.character),
      )
  })
  tictoc::toc()
  
  prj_geoname_matched <- prj_geoname_matched %>%
    select(prj_id, geonames_in_prjanot, geonames_in_prjtitle)
  
  write_parquet(prj_geoname_matched,
                geonames_in_prjtext_file)
}
```

```{r geodetekce-validate}

prj_geoname_validated_file <- here::here("data-processed", "geonames_in_prjtexts-validated.parquet")

if(file.exists(prj_geoname_validated_file)) {
  
  prj_geoname_checked2 <- read_parquet(prj_geoname_validated_file)
  
} else {
  
  typuzemi <- zuj_nazvy %>% 
    select(uzemi = kod, uzemi_level = typuj) %>% 
    mutate(uzemi_level = recode(uzemi_level, momc = "zuj")) %>% 
    distinct()
  
  prj_geoname_for_check <- prj_geoname_matched %>%
    unnest(cols = c(geonames_in_prjanot)) %>% 
    mutate(kde = "anotace") %>% 
    select(prj_id, kde, uzemi = geonames_in_prjanot) %>% 
    bind_rows(prj_geoname_matched %>% 
                unnest(cols = c(geonames_in_prjtitle)) %>% 
                select(prj_id, uzemi = geonames_in_prjtitle) %>% 
                mutate(kde = "nazev")) %>% 
    distinct(prj_id, uzemi, kde) %>% 
    left_join(dtl %>% 
                filter(typ == "id") %>% 
                select(prj_id, level, value)) %>% 
    left_join(typuzemi)  
  
  plan(multiprocess)
  with_progress({
    # group_by(prj_id) %>% 
    # nest() %>% 
    # ungroup() %>% 
    # sample_n(100) %>% 
    # unnest() %>% 
    p2 <- progressor(along = prj_geoname_for_check$prj_id)
    prj_geoname_checked <- prj_geoname_for_check %>% 
      mutate(obec_in_misto = future_pmap_lgl(list(uzemi,
                                                  value,
                                                  uzemi_level,
                                                  level),
                                             function(first, second, third, fourth) {
                                               # p2(sprintf("x=%s", second))
                                               p2()
                                               is_parent(first, second, third, fourth, ids_short)
                                             }))
  })
  prj_geoname_checked %>% 
    group_by(prj_id) %>% 
    summarise(any_obec_in_misto = any(obec_in_misto)) %>% 
    ungroup() %>% 
    count(any_obec_in_misto)
  
  prj_geoname_checked2 <- prj_geoname_checked %>% 
    left_join(dts) %>% 
    filter(obec_in_misto) %>% 
    left_join(zuj_a_obce %>% 
                rename(uzemi = kod, uzemi_nazev = nazev) %>% 
                distinct()) %>% 
    mutate(prjtxt = if_else(kde == "anotace", prj_anotace, prj_nazev),
           orp_obec = str_detect(prjtxt, 
                                 paste("(ORP|rozšířenou působností)", obec_nazev)),
           uzemi_is_sidlo = str_sub(p_sidlo_id, 6, 11) == obec_id,
           okres_obec = str_detect(prjtxt, paste("[Oo]kres([eu]?)", obec_nazev))) %>% 
    # vyhodit z celého seznamu detekovaných ta místa, kde 
    # detekujeme např. "okres X" a přitom okres X neexistuje
    filter(!(okres_obec & !obec_nazev %in% ids_and_names$okres_nazev),
           !(orp_obec & !obec_nazev %in% ids_and_names$orp_nazev))
  
  write_parquet(prj_geoname_checked2, prj_geoname_validated_file)
}


prj_ids_with_geonames <- prj_geoname_checked2 %>% distinct(prj_id) %>% pull()
prj_orp_in_txt <- unique(prj_geoname_checked2[prj_geoname_checked2$orp_obec,])
prj_okres_in_txt <- unique(prj_geoname_checked2[prj_geoname_checked2$okres_obec,])
```

```{r geodetekce-orpokres-check}
prj_geoname_checked2 %>% 
  count(orp_obec, okres_obec)
```


```{r geodetekce-orpokres-overview}
prj_geoname_checked2 %>% 
  distinct(prj_id, op_id, okres_obec, orp_obec) %>% 
  count(op_id, okres_obec, orp_obec) %>% 
  spread(op_id, n)
```

```{r geodetekce-orpokres-opz}
prj_geoname_checked2 %>% 
  filter(op_id == "OP Z", okres_obec | orp_obec)
```
## OP Z

```{r opz-subset}
dtl_opz_noobec_nopublic <- dtl_noobec %>% 
  drop_na(value) %>% 
  filter(op_id == "OP Z") %>% 
  left_join(prj_meta) %>% 
  left_join(vyzvy) %>% 
  filter(!(p_ico %in% prijemci_public)) %>%
  distinct(prj_id, prj_nazev, prj_anotace, p_nazev, p_sidlo_nazev, p_ico,
           vyzva, vyzva_id, vyzva_nazev)
```

```{r opz-zadatele}
p_n <- dtl_opz_noobec_nopublic %>% 
  summarise(n = n_distinct(p_ico))
```

V OP Z máme `r p_n[[1]]` unikátních žadatelů.

### Dětské skupiny

Podle projektů

```{r opz-dskup}
ds_nazvy <- dtl_opz_noobec_nopublic %>% 
  mutate(ds = str_detect(prj_nazev, "[Dd]ětsk.*[Ss]kupin")) %>% 
  count(ds)
ds_nazvy
```

```{r}
ds_vyzvy <- dtl_opz_noobec_nopublic %>% 
  mutate(ds = str_detect(vyzva_nazev, "[Dd]ětsk.*[Ss]kupin")) %>% 
  count(ds, vyzva_nazev, vyzva_id) %>% 
  filter(ds)
ds_vyzvy
ds_vyzvy$vyzva_id
```

## OP VVV

```{r vvv-subset}
dtl_vvv_noobec_nopublic <- dtl_noobec %>% 
  filter(op_id == "OP VVV") %>% 
  drop_na(value) %>% 
  filter(!(p_ico %in% prijemci_public)) %>%
  distinct(prj_id, prj_nazev, prj_anotace, p_nazev, p_sidlo_nazev, p_ico)
```

```{r vvv-vyzvy}
dtl_vvv_noobec_nopublic %>% 
  left_join(prj_meta) %>% 
  left_join(vyzvy) %>% 
  count(vyzva_nazev, sort = T)
```

```{r vvv-sablony}
dtl_vvv_noobec_nopublic %>% 
  left_join(prj_meta) %>% 
  left_join(vyzvy) %>% 
  ungroup() %>% 
  mutate(wt = str_detect(vyzva_nazev, "[Šš]ablon")) %>% 
  count(wt)
```

## OP PIK

```{r pik-subset}
dtl_pik_noobec_nopublic <- dtl_noobec %>% 
  drop_na(value) %>% 
  filter(op_id == "OP PIK") %>% 
  filter(!(p_ico %in% prijemci_public)) %>%
  distinct(prj_id, prj_nazev, prj_anotace, p_nazev, p_sidlo_nazev, p_ico, 
           p_sidlo_id, level, typ, value)
```

```{r pik-public}
dtl_noobec %>% 
  filter(op_id == "OP PIK") %>% 
  distinct(prj_id, p_ico) %>% 
  summarise(public = p_ico %in% prijemci_public) %>% 
  count(public)
```

```{r pik-vyzvy}
dtl_pik_noobec_nopublic %>% 
  distinct(prj_id) %>% 
  left_join(prj_meta) %>% 
  left_join(vyzvy) %>% 
  ungroup() %>% 
  count(vyzva_nazev, sort = T)
```

```{r, eval=F}
dtl_pik_noobec_nopublic %>%
  group_by(prj_id) %>% 
  mutate(nlines = n())
```

```{r}
dtl_pik_noobec_nopublic %>% 
  filter(typ == "id", level == "kraj") %>% 
  mutate(p_sidlo_kraj_id = str_sub(p_sidlo_id, 1, 5),
         p_sidlo_in_kraj = p_sidlo_kraj_id == value) %>%
  distinct(prj_id, p_sidlo_in_kraj) %>% 
  group_by(prj_id) %>% 
  mutate(nlines = n()) %>% 
  ungroup() %>% 
  count(nlines, p_sidlo_in_kraj)
```

Takže u většiny můžeme počítat s tím, že mají sídlo v kraji, do kterého označili dopad.

NB projekt CZ.01.3.12/0.0/0.0/15\_026/0007008 (E.ON) - 3 kraje a všechny jejich okresy a ORPy. též projekty ČEZ distribuce (IČO - 24729035) - několik projektů, každý s několika okresy.

## Sestavit klasifikační dataset

```{r}
prj_geoname_matched <- read_parquet(here::here("data-processed",
                                              "geonames_in_prjtexts.parquet")) %>%
 mutate(n_names_in_title = map_int(geonames_in_prjtitle, length),
        n_names_in_anot = map_int(geonames_in_prjanot, length))

prj_with_matched_geoname <- prj_geoname_matched %>%
 filter(n_names_in_title > 0 | n_names_in_anot > 0) %>%
 pull(prj_id)
```

### Základ

```{r base-data}
dt_noobec_basic <- dtl_noobec %>% 
  select(starts_with("prj_"), starts_with("p_"), -prj_radek, op_id) %>% 
  distinct() %>% 
  left_join(prj_meta) %>% 
  left_join(vyzvy) %>% 
  left_join(dt_geostructure_byprj) %>% 
  select(-op_tnum, -vyzva_cislo, -prj_num) %>% 
  left_join(orgs %>% 
              select(p_ico = ico, druhuj_nazev, poddruhuj_nazev) %>% 
              distinct(p_ico, .keep_all = T)) %>% 
  mutate(p_nazev_beznno = str_remove_all(p_nazev, mas_pravniformy_regex))
```

### Některé markery

```{r broken-hierarchy}
prj_id_nonhier <- dt_geostatus %>% filter(geostatus == "více míst nehierarchicky") %>% 
  pull(prj_id)
```


```{r mas-vyzvy}
vyzvy_mas <- vyzvy %>%
  filter(str_detect(vyzva_nazev, "[Mm]ístní akční sk|[Mm]ístních akčních sk|MAS"),
         str_detect(vyzva_id, "^0[1-9]_"))
```

```{r praha-projekty}
prj_id_misto_onlypraha <- dtl_noobec %>% 
  filter(typ == "id") %>% 
  left_join(dt_geostructure_byprj) %>% 
  filter(n_units == 1) %>% 
  filter(value %in% c("CZ010", "CZ010554782")) %>% 
  pull(prj_id)
length(prj_id_misto_onlypraha)
```

```{r mas-projekty}
mas_texty <- mas_all %>% 
  mutate(mas_nazev_alt = mas_nazev_simple %>% 
           str_replace("MAS [-\\-]", "MAS") %>% 
           str_replace("Místní akční skupina", "MAS")) %>% 
  distinct(mas_nazev, mas_nazev_alt, mas_nazev_simple)

mas_nazvy <- c(mas_all$mas_nazev, mas_all$mas_nazev_simple, mas_texty$mas_nazev_alt) %>% unique()

mas_regex <- paste(unique(mas_nazvy), collapse = "|") %>% 
  str_replace_all("\\.", "\\\\.") %>% 
  str_replace_all("\\+", "\\\\+")

komunal_ico <- orgs %>% 
  select(druhuj_nazev, ico, poddruhuj_nazev) %>% 
  filter(druhuj_nazev == "Obce" | poddruhuj_nazev == "Příspěvkové organizace zřízené obcí") %>% 
  distinct()

dt_mas <- dt %>% 
  filter(!p_nazev %in% mas_nazvy) %>% 
  distinct(prj_id, prj_nazev, p_nazev, prj_anotace, p_ico, op_id) %>% 
  mutate(masnazev = str_extract(prj_nazev, mas_regex),
         masanot = str_extract(prj_anotace, mas_regex)) %>% 
  filter(!is.na(masnazev) | !is.na(masanot)) %>% 
  mutate(mastext = if_else(is.na(masnazev), masanot, masnazev) %>% 
           str_remove_all(mas_pravniformy_regex)) %>% 
  filter(mastext != "Bystřička")

mas_rematcher <- mas_texty %>% 
  mutate(origo = mas_nazev) %>% 
  gather("typ", "nazev", -mas_nazev_simple) %>% 
  distinct()

setdiff(dt_mas$mastext, mas_rematcher$nazev)

dt_mas_ided <- dt_mas %>% 
  left_join(mas_rematcher %>% select(mastext = nazev, mas_nazev_simple)) %>% 
  distinct(prj_id, mas_nazev_simple) %>% 
  mutate(xmastext = T)
  
```


#### OP Z/IROP početné výzvy

Takže z OP Z by mělo jít dobře dovodit místo realizace - podle výzev, adresy příjemce a případně jména obce detekovaného z textů - u těchto výzev:

-   SVL
-   mikrojesle, předškolní, péče o děti
-   sociální podnikání

```{r vyzvy-opz-irop}
vyzvy_deti <- vyzvy %>% 
  filter(str_detect(vyzva_nazev, "péče|PÉČE"), str_detect(vyzva_nazev, "děti|DĚTI"),
         str_detect(vyzva_id, "^0[36]_"))

vyzvy_svl <- vyzvy %>% 
  filter(str_detect(vyzva_nazev, "SVL"),
         str_detect(vyzva_id, "^0[36]_"))

vyzvy_socpod <- vyzvy %>% 
  filter(str_detect(vyzva_nazev, "((sociální)|(SOCIÁLNÍ))(ho|HO)?.*((podni)|(PODNI))"),
         str_detect(vyzva_id, "^0[36]_"))

vyzvy_deti
vyzvy_svl
vyzvy_socpod

dt_noobec_basic %>% 
  filter(vyzva_id %in% c(vyzvy_socpod$vyzva_id, vyzvy_svl$vyzva_id, vyzvy_deti$vyzva_id)) %>% 
  count(vyzva_nazev, sort = T)
```

Zkontrolovat ty, u kterých sídlo nemusí indikovat místo realizace

-   sídla v Praze, Brně
-   příjemce s více projekty
-   nesoulad sídla (kraje sídla?) s krajem realizace nebo detekovanou obcí

Ad 2 toto jsou nejčastější žadatelé

```{r vyzvy-opz-irop-prijemci}
dt_noobec_basic %>% 
  filter(op_id == "OP Z") %>%
  filter(vyzva_id %in% c(vyzvy_socpod$vyzva_id, vyzvy_svl$vyzva_id, vyzvy_deti$vyzva_id)) %>%
  count(p_nazev, sort = T) %>% 
  mutate(cumsum = cumsum(n),
         cumshare = cumsum/sum(n)) %>% 
  head(20)
```

#### Výzvy pro Prahu

```{r praha-vyzvy}
pha_vyzvy <- vyzvy %>% 
  filter(str_detect(vyzva_nazev, "v Praze|pro Prahu|(pro|v) hl\\. m\\. Pra(hu|ze)"),
         str_detect(vyzva_id, "^03_"))
pha_vyzvy
```

### Kompilace

```{r build-diag}
dt_noobec_diag <- dt_noobec_basic %>% 
  left_join(dt_geostructure_byprj %>% select(prj_id, maxlevel, unique_units)) %>%
  left_join(dt_mas_ided) %>%
  replace_na(list(druhuj_nazev = "nic", 
                  poddruhuj_nazev = "nic",
                  xmastext = FALSE)) %>% 
  mutate(xp_public = druhuj_nazev != "nic",
         xnonhierarch = prj_id %in% prj_id_nonhier,
         xsidlo_in_name = str_detect(p_nazev, fixed(dt_noobec_basic$p_sidlo_nazev)),
         xsidlo_in_prjtitle = str_detect(prj_nazev, 
                                         fixed(dt_noobec_basic$p_sidlo_nazev)),
         xp_mas = p_nazev_beznno %in% unique(mas_all$mas_nazev_simple),
         xp_kraj = druhuj_nazev == "Kraje" | 
           poddruhuj_nazev == "Příspěvkové organizace zřízené krajem",
         xp_obec = druhuj_nazev == "Obce" | 
           poddruhuj_nazev == "Příspěvkové organizace zřízené obcí",
         xp_mc = poddruhuj_nazev %in% c("Městská část", 
                                        "Příspěvkové organizace zřízené MČ"), 
         xvyzva_mas = vyzva_id %in% vyzvy_map_mas$vyzva_id,
         xvyzva_skoly = str_detect(vyzva_nazev, 
                                   "([Šš]ablon)|([Rr]ozvoj škol)|([Pp]odpora škol)"),
         xvyzva_vs = str_detect(vyzva_nazev, "(VŠ)|([Vv]ysok.+škol)") & 
           str_detect(vyzva_id, "^0[0-9]_"),
         xorp_in_text = prj_id %in% prj_orp_in_txt$prj_id,
         xokres_in_text = prj_id %in% prj_okres_in_txt$prj_id,
         xta = op_kat == "125",
         xkapnno = vyzva_nazev == "Budování kapacit a profesionalizace NNO" & n_units == 1,
         xvs = str_detect(p_nazev, "[Vv]ysoká škola|[Uu]niver[sz]ita|[Vv]ysoké učení"),
         xnarodni = maxlevel == "kraj" & unique_units > 11,
         xfiremvzdel = str_detect(vyzva_nazev, "[Pp]odnikové vzdělávání"),
         xgeo_in_text = prj_id %in% prj_ids_with_geonames,
         xzatepleni = str_detect(vyzva_nazev, "ENERGETICKÉ ÚSPORY V BYTOVÝCH DOMECH"),
         xvyzva_praha = vyzva_id %in% pha_vyzvy$vyzva_id,
         xmisto_praha = prj_id %in% prj_id_misto_onlypraha,
         xvyzva_socpod = vyzva_id %in% vyzvy_socpod$vyzva_id,
         xvyzva_svl = vyzva_id %in%  vyzvy_svl$vyzva_id,
         xvyzva_deti = vyzva_id %in% vyzvy_deti$vyzva_id,
         xdskupina = vyzva_id %in% ds_vyzvy$vyzva_id) %>% 
  mutate(matched = xdskupina | xsidlo_in_name | xvyzva_mas | xp_mas | xmastext |
           xzatepleni | xp_kraj | xp_obec | xta | xkapnno |
           # xp_public |
           xvyzva_deti | xvyzva_svl | xvyzva_socpod |
           xorp_in_text | xvyzva_skoly | xfiremvzdel | 
           xvyzva_vs | xnarodni | xvyzva_praha | xvs | xmisto_praha
         | xgeo_in_text
  )

write_parquet(dt_noobec_diag, here::here("data-processed", "dtl-noobec-diag.parquet"))
```

### Přehled

```{r}
dt_noobec_diag %>% 
  group_by(op_id) %>% 
  select(starts_with("x"), matched) %>% 
  skimr::skim() %>% 
  select(op_id, skim_variable, logical.mean) %>% 
  mutate(logical.mean = round(logical.mean, 2)) %>% 
  spread(op_id, logical.mean)
```

```{r}
dt_noobec_diag %>% 
  count(op_id, matched) %>% 
  spread(matched, n)
```

### Shody diagnostických proměnných (upset plot)

```{r}
library(ggupset)

diag_for_upset <- dt_noobec_diag %>% 
  filter(op_id == "OP VVV") %>% 
  select(prj_id, op_id, starts_with("x"), -xp_public) %>% 
  gather("var", "val", -prj_id, -op_id) %>% 
  filter(val) %>%
  group_by(prj_id, op_id) %>% 
  summarise(xvars = list(var))

ggplot(diag_for_upset) +
  geom_bar(mapping = aes(x = xvars, fill = op_id), position = "stack") +
  scale_x_upset(n_intersections = 40) +
  # scale_y_continuous(limits = c(0, 6e4)) +
  # scale_y_log10(limits = c(1, 1e5), n.breaks = 10,
  #               labels = scales::label_number(1)) +
  # scale_y_continuous(trans = scales::log_trans(), breaks = scales::pretty_breaks()) +
  ptrr::theme_ptrr(plot.margin = margin(l = 40)) +
  scale_fill_brewer(type = "qual")
  
```

```{r}
prj_id_unmatched <- dt_noobec_diag %>% 
  filter(!matched) %>% 
  pull(prj_id)
```

Na jaké úrovni jsou lokalizovány nezachycené projekty?

```{r}
dt_geostructure_byprj %>% 
  filter(prj_id %in% prj_id_unmatched) %>% 
  count(op_id, minlevel) %>% 
  spread(minlevel, n)
```

```{r}
dt_geostructure_byprj %>% 
  filter(prj_id %in% prj_id_unmatched) %>% 
  count(op_id, minlevel, n_units) %>% 
  spread(minlevel, n)
```


```{r}
dt_noobec_diag %>% 
  filter(op_id == "OP Z" & !matched) %>% 
  count(vyzva_nazev, vyzva_id, sort = T)
```



```{r}
dtl %>% 
  filter(prj_id %in% prj_id_unmatched) %>% 
  head()
```
### Explorace nezachycených

#### OP Z

```{r}
dt_noobec_diag %>% 
  filter(op_id == "OP Z" & !matched) %>% 
  ggplot() +
  geom_histogram(aes(n_units))
```

#### Typy organizací

```{r}
dt_noobec_diag %>% 
  filter(!matched) %>% 
  group_by(op_id) %>% 
  count(druhuj_nazev, poddruhuj_nazev, sort = T)
```
#### Nejčastější výzvy

```{r}
dt_noobec_diag %>% 
  # filter(druhuj_nazev == "OSS" & !matched) %>% 
  filter(!matched) %>% 
  count(op_id, vyzva_nazev, sort = T) 
```


```{r}
dt_noobec_diag %>% 
  filter(op_id == "OP Z" & !matched) %>% 
  count(xgeo_in_text)
```
#### Výzvy OP Z podle počtu území

```{r}
dt_noobec_diag %>% 
  filter(op_id == "OP Z" & !matched) %>% 
  group_by(vyzva_nazev, vyzva_id) %>% 
  summarise(mean_ngeo = mean(n_units), pocet = n(),
            maxgeo = max(n_units),
            share_1geo = sum(n_units == 1)/n()) %>% 
  mutate(whtvr = mean_ngeo / pocet / share_1geo) %>% 
  arrange(whtvr)
```

```{r}
dt_noobec_diag %>% 
  filter(op_id == "OP PIK" & !matched) %>% 
  count(vyzva_nazev, vyzva_id, sort = T)
```

```{r}
dt_noobec_diag %>% 
  filter(op_id == "OP D" & !matched) %>%
  count(vyzva_nazev, vyzva_id, sort = T)
```

```{r}
dt_noobec_diag %>% 
  filter(op_id == "IROP" & !matched) %>% 
  filter(minlevel == "kraj") %>% 
  count(vyzva_nazev, vyzva_id, sort = T)
```
