---
title: 'Řešení projektů bez místa realizace'
output: html_document
---

```{r setup, include=FALSE}
knitr::opts_chunk$set(echo = TRUE)

library(tidyverse)
library(arrow)
library(furrr)
library(ptrr)
library(readxl)
library(progressr)

library(CzechData)

source(here::here("shared.R"))
```

# OP ŽP - chráněná území

```{r data}
dt <- read_parquet(here::here("data-processed", 
                              "misto_fix-02-gnames.parquet"))
dtl <- read_parquet(here::here("data-processed", 
                               "misto_fix-02-gnames_long-geo.parquet"))

ops <- read_parquet(here::here("data-processed", "op-codes.parquet"))
prj_meta <- read_parquet(here::here("data-processed", "prj-esif-meta.parquet"))

dt_chkonp <- read_parquet(here::here("data-processed", "prj_chkonp.parquet"))

prj_no_obec <- read_parquet(here::here("data-processed", "prj_id_noobec.parquet"))
dt_geostructure_bylvl <- read_parquet(here::here("data-processed", "dt_geostructure_by-lvl.parquet"))
dt_geostructure_byprj <- read_parquet(here::here("data-processed", "dt_geostructure_by-prj.parquet"))
```

```{r}
source(here::here("read_metadata.R"))
```


```{r geodata}
zuj_geo <- read_rds(here::here("data-processed", "geo_zuj-all.rds"))
```

```{r geodata-chkonp}
chu_geo <- CzechData::load_Data50("ChraneneUzemi") %>%
  group_by(KODCHU, NAZEV, KATEGCHU) %>% 
  summarise(pocet = n()) %>% 
  st_cast("MULTIPOLYGON") %>% 
  st_as_sf() %>% 
  ungroup()

# mapview::mapview(chu_geo, zcol = "NAZEV")
```

```{r ids-noplace}
prj_noplace <- setdiff(dt$prj_id, dtl$prj_id)
```

```{r cross-projs}
dt_chkonp$prj_id %in% dt$prj_id %>% table()
```

```{r inspect-prj}
dt_chkonp %>% 
  # jen projekty v našich datech
  filter(!prj_id %in% dt$prj_id) %>% 
  # jen programu 1-9
  filter(str_detect(prj_id, "CZ\\.0[1-8]")) %>% 
  distinct(prj_id)
```

Cca 39 projektů označených CHKO/NP nemáme v datech - jsou všechny z nedávných (a snad tedy stále otevřených) výzev, tj. projekty, které skutečně nově přibyly. (Celkem těchto projektů je 64, ty zbylé jsou v OPR a PRV).

```{r prj-noplace-in-chudata}
prj_noplace %in% dt_chkonp$prj_id %>% table()
```

```{r by-op}
dt %>% 
  filter(prj_id %in% prj_noplace) %>% 
  distinct(prj_id, op_id) %>% 
  count(op_id)
```

```{r cross-noobec-noplace}
dt_chkonp %>%
  left_join(prj_meta) %>% 
  distinct(prj_id, op_id) %>% 
  mutate(noobec = prj_id %in% prj_no_obec$prj_id, 
         noplace = prj_id %in% prj_noplace) %>% 
  count(op_id, noobec, noplace) %>% 
  spread(noobec, n)
```

Takže data o CHKO/NP nám pomůžou rozřešit projekty s chybějící lokalizací a pak ještě cca 30 projektů bez informace o obci.

```{r}
dt_chkonp %>%
  left_join(prj_meta) %>% 
  distinct(prj_id, op_id) %>% 
  mutate(noobec = prj_id %in% prj_no_obec$prj_id, 
         noplace = prj_id %in% prj_noplace) %>% 
  filter(noobec) %>% 
  distinct(prj_id, op_id)
```

Podíváme se na ně do hlavního datasetu:

```{r}
dtl %>% 
  filter(typ == "id") %>% 
  distinct(prj_id, prj_nazev, p_nazev, level) %>% 
  filter(prj_id %in% prj_no_obec$prj_id & prj_id %in% dt_chkonp$prj_id) %>% 
  left_join(dt_geostructure_bylvl)
```

Jaká je struktura míst realizace u těch zbylých?

```{r chkodata-geo-structure}
dtl %>% 
  filter(prj_id %in% dt_chkonp$prj_id) %>% 
  group_by(prj_id) %>% 
  mutate(toplevel = min(as.numeric(level))) %>% 
  group_by(op_id, prj_id, level, toplevel, p_nazev, prj_nazev) %>% 
  summarise(n_units = length(unique(value)))
```

To vypadá dost důvěryhodně, minimálně tam, kde na tom sejde - u IROPu a OP ŽP. Počty obcí a dalších území na projektech působí, že není potřeba je dopočítávat z území CHKO/NP ani že jsou tam uměle nastrkané všechny obce překrývající se s chráněným územím.

## Propojit a porovnat standardní data s daty na úrovni CHKO/NP

Kolik je jakých CHKO/NP?

```{r}
chu_geo %>% 
  st_set_geometry(NULL) %>% 
  count(KATEGCHU)
```

Najít v datech všechny bez místa

```{r dt-noplace}
dt %>% 
  filter(prj_id %in% prj_noplace) %>% 
  select(prj_id, prj_nazev, p_nazev, p_sidlo_nazev, prj_anotace) 
```

Kolik je u každého z nich řádků?

```{r rows-in-noplace}
dt %>% 
  filter(prj_id %in% prj_noplace) %>% 
  select(op_id, prj_id, prj_nazev, p_nazev, p_sidlo_nazev, prj_anotace) %>% 
  count(prj_id, op_id, sort = T) %>% 
  arrange(desc(n), prj_id)
```

A kolik řádků je u stejných projektů ve vyjetině s rozpadem na CHKO/NP

```{r rows-in-chudata}
dt_chkonp %>% 
  filter(prj_id %in% prj_noplace) %>% 
  left_join(prj_meta) %>% 
  count(prj_id, op_id, sort = T) %>% 
  arrange(desc(n), prj_id)
```

Takže je to to samé až na projekt OP Z, který v datech s rozpadem CHKO/NP není.

```{r add-chkonp-data}
dt_with_chkonp <- dt %>% 
  filter(prj_id %in% prj_noplace, op_id == "OP ZP") %>% 
  distinct(prj_id) %>% 
  left_join(dt_chkonp)
```

```{r inspect-chkonp-data}
dt_with_chkonp %>% 
  count(prj_nazev, prj_id, sort = T)
```

## Najít obce v jednotlivých CHKO a NP

```{r obce-v-chu}
obceschu_file <- here::here("data-processed", "zuj-s-chu.rds")

if(file.exists(obceschu_file)) {
  zuj_s_chu <- read_rds(obceschu_file)
} else {
  
  handlers(handler_progress(format = "[:bar] :percent ETA: :eta",
                            complete = "◼",
                            incomplete = " ",
                            current = "▸"))
  
  chu_krovak <- chu_geo %>% 
    st_transform(5514)
  
  plan(multiprocess)
  with_progress(
    {
      p <- progressor(along = zuj_geo$kod)
      zuj_v_chu <- zuj_geo %>% 
        select(kod, nazev) %>% 
        mutate(has_chu = future_map(geometry, 
                                    function(x) {
                                      p(sprintf("x=%s", x))
                                      st_intersects(x, chu_krovak)
                                    }))
    }
  )
  
  zuj_s_chu <- zuj_v_chu %>% 
    mutate(chu_num = map(has_chu, `[[`, 1)) %>%
    unnest(chu_num) %>% 
    left_join(chu_geo %>% 
                st_set_geometry(NULL) %>% 
                select(-pocet) %>% 
                mutate(chu_num = row_number()))
  write_rds(zuj_s_chu, obceschu_file)
}
```

```{r obce-s-chu-map}
zuj_s_chu %>% 
  st_simplify(preserveTopology = TRUE, dTolerance = 100) %>% 
  ggplot(aes(fill = paste(NAZEV, str_sub(KATEGCHU, 1, 2)))) +
  geom_sf(colour = NA) +
  theme(legend.position = "bottom") +
  labs(fill = "Chráněné území")
```

```{r obce-s-chu-mapview, eval=FALSE}
mapview::mapview(zuj_s_chu, zcol = "NAZEV") %>%
  leafem::addFeatures(chu_geo)
```

```{r obce-by-chu}
zuj_s_chu %>% 
  st_set_geometry(NULL) %>% 
  count(NAZEV, KATEGCHU)
```

```{r proj-by-chkonp}
dt_chkonp %>% 
  count(chkonp_nazev)
```

```{r proj-obce-chu-merge}
zuj_s_chu_to_join <- zuj_s_chu %>% 
  st_set_geometry(NULL) %>% 
  select(zuj_id = kod, zuj_nazev = nazev, 
         chkonp_nazev = NAZEV, chkonp_typ = KATEGCHU) %>% 
  mutate(chkonp_nazev = if_else(chkonp_typ == "NP" & 
                                  chkonp_nazev %in% c("Šumava", "České Švýcarsko", "Podyjí"),
                                paste("NP", chkonp_nazev), chkonp_nazev))

dt_with_chuobce <- dt_with_chkonp %>% 
  mutate(chkonp_nazev = recode(chkonp_nazev,
                               `Kokořínsko` = "Kokořínsko - Máchův kraj")) %>% 
  left_join(zuj_s_chu_to_join) %>% 
  mutate(chkonp_idtext = chkonp_nazev,
         chkonp_nazev = str_remove(chkonp_nazev, "^NP "))
```

```{r rslt-inspect}
dt_with_chuobce %>% 
  group_by(chkonp_nazev, chkonp_typ) %>% 
  count()
```

# Export

```{r}
dir.create(here::here("data-processed", "dtl_resolved_placeless"))
```


```{r rslt-reshape}
dt_with_chuobce_reshaped <- dt_with_chuobce %>% 
  mutate(level = if_else(zuj_id %in% ids_short$obec, "obec", "zuj"), 
         level_orig = "chkonp") %>% 
  rename_with(~str_remove(., "zuj_")) %>% 
  rename(id_orig = chkonp_idtext, value = id) %>% 
  mutate(obec_puvod = "doplnění obce nebo ZÚJ podle chráněných území",
         rozpad_typ = "nic",
         level = factor(level, levels = geolevels, ordered = T),
         rozpad_duvod = NA_character_,
         id_orig = NA_character_,
         level_orig = "chkonp") %>% 
  left_join(prj_meta %>% select(prj_id, op_id)) %>% 
  rename(geo_id = value) %>%
  add_long_geoid(ids) %>%
  group_by(op_id) %>% 
  mutate(chunk = floor(row_number()/5e5) + 1,
         chunk = as.integer(chunk)) %>% 
  group_by(prj_id) %>% 
  mutate(radek = row_number()) %>% 
  group_by(obec_puvod, op_id, chunk, rozpad_typ)
```


```{r}
write_parquet(dt_with_chuobce_reshaped %>% 
                select(prj_id, radek, op_id, level, geo_id, level_orig,
                       geo_id_orig = id_orig,
                       rozpad_typ, rozpad_duvod, geo_id_long, obec_puvod, chunk),
              here::here("data-processed", "dtl_resolved_placeless", "all.parquet"))
write_parquet(dt_with_chuobce_reshaped, 
              here::here("data-processed", "dt_noplace_filled-chudetail.parquet"))
```

